【裁判字號】    90,易,482
【裁判日期】    900827
【裁判案由】    竊盜
【裁判全文】
臺灣嘉義地方法院刑事判決                            九十年度易字第四八二號
    公  訴  人  臺灣嘉義地方法院檢察署檢察官
    被      告  乙○○
右列被告因竊盜案件，經檢察官提起公訴（九十年度偵字第二七四九號），本院判決
如左：
    主  文
乙○○結夥三人竊盜，處有期徒刑捌月。
    事  實
一、乙○○與丙○○（現由臺灣嘉義地方法院檢察署檢察官另案偵查中）、綽號「草
    蝦」等二名成年男子，共同意圖為自己不法之所有，基於竊盜之犯意聯絡，於民
    國九十年四月二十六日凌晨三時左右，結夥三人一同前往位於嘉義縣六腳鄉嘉五
    七線三義段三姓小段三四九三五○地號之由丁○○經營之養雞場，由乙○○在雞
    舍外把風，丙○○及綽號「草蝦」二名成年男子下手竊取丁○○飼養之雞隻約一
    千隻，嗣因丁○○出外巡視雞寮，發現遭竊，乃報警前往查緝，並由雞舍外追躡
    逃往附近李黃聖公廟假裝正在拜拜爻杯之乙○○，員警到場查緝後，當場扣得乙○○連絡用之行動電話乙支、殘留雞屎之休閒鞋一雙。
二、案經丁○○訴由嘉義縣警察局朴子分局報請臺灣嘉義地方法院檢察署檢察官偵查
    起訴。
    理  由
一、訊據被告乙○○矢口否認有何右揭犯行，並辯稱：其係在李黃聖公廟拜拜，並未
    在另案被告丙○○及綽號「草蝦」二名成年男子偷竊告訴人丁○○所飼養之雞隻
    時把風云云。惟查，被告於警訊時、偵查中與本院審理時均供稱：當天綽號「草
    蝦」之成年男子以電話通知其至彰化交流道會合，並要其屆時見到可疑之人車要
    與其聯絡，有小條的可賺等語（見警卷第一頁背面、第二頁，偵查卷第七頁背面
    、本院卷第十二至十三頁），而告訴人於本院審理時復指稱：其當天凌晨三時許
    至上開雞舍巡邏，到現場時發現雞舍燈未亮，且雞舍門鎖被撬開，其便報警，同
    時看見一人由雞舍往馬路方向跑，其追該人至附近李黃聖公廟時，發現該人係被
    告，而被告見狀，便假裝在廟內爻杯拜拜，後來警方便到場處理，其嗣後清查發
    現雞隻約被偷一千隻等語（見本院卷第四十頁）；證人即至現場處理之員警甲○○亦證稱：其至現場後，發現扣案之被告皮鞋上沾有雞屎，且雞屎未乾等語，足
    見被告係受綽號「草蝦」男子之邀，在該男子與另案被告丙○○行竊告訴人雞隻
    時，在該雞場附近把風。加以在告訴人指訴遭竊之時間即九十年四月二十六日凌
    晨三時前後，被告自該日凌晨二時四十二分起，迄該日凌晨三時十四分止，以0
    000000000號行動電話，與持0000000000號行動電話之證人
    丙○○，相互間聯絡達七次之多，且通話時間均甚短，而基地台位置亦均位於與
    告訴人養雞場同鄉之嘉義縣六腳鄉蒜頭村一八九號三樓頂，未曾變更，有通聯紀
    錄二份在卷可參（見本院卷第三一頁、第五三頁），此益徵被告在另案被告丙○○及綽號「草蝦」二人竊取告訴人雞隻時擔任把風無疑。至另案被告丙○○於本
    院審理時雖以證人之身分證稱：其係因被告說要至上開雞場附近找朋友才前去，
    被告因要至上開廟宇拜拜，所以留在廟內，其與綽號「草蝦」之男子二人便離開
    去兜風，被告與其在九十年四月二十六日凌晨三時左右相互聯絡之電話，係因被
    告與其聯絡前去搭載被告之事情云云（見本院卷第六一至六二頁），惟另案被告
    丙○○之證言，事涉其刑責，難免避重就輕；且另案被告丙○○所為上開其離開
    被告後，自行去兜風之證詞，與上述接收另案被告丙○○與被告間相互聯絡電話
    之大哥大基地台位置均未變更，顯示被告與另案被告丙○○之相對位置，不僅相
    去未遠，且與告訴人雞場同位於嘉義縣六腳鄉之情形不符；且被告若係以行動電
    話聯絡另案被告丙○○回去上開廟宇搭載其，何以另案被告丙○○於被告為告訴
    人發覺報警處理後（九十年四月二十六日凌晨三時至三時三十分間），不僅未依
    約前去上開李黃聖公廟搭載被告，反駕車由嘉義縣六腳鄉，經新港、太保、嘉義
    市、彰化而返回臺中縣，並直至同日上午七時四十三分許返回臺中縣豐原市時才
    與被告聯絡（見上開通聯紀錄，見本院卷第五三頁）？足見另案被告丙○○上開
    證言與常情不符，且有避重就輕之情形，不足採信。是綜上所述，被告所辯均屬
    卸責之詞，不足採信。本件事證明確，被告犯行，洵堪認定。
二、查被告與另案被告丙○○及綽號「草蝦」成年男子三人結夥而犯上開竊盜犯行，
    是核被告所為，係犯刑法第三百二十一條第一項第四款之竊盜罪。被告與另案被
    告丙○○及綽號「草蝦」成年男子三人，有犯意聯絡及行為分擔，均為共同正犯
    。公訴意旨未斟酌於此，認被告係與另案被告丙○○及綽號「草蝦」成年男子三
    人共犯同法第三百二十條第一項之普通竊盜罪，尚有未洽，惟其基本事實同一，
    本院自應予審理，並變更其起訴法條。爰審酌被告為一己之私，任意竊取告訴人
    辛勤飼養之雞隻近千隻，使告訴人財產及心理均受有相當之損害，而其於本案係
    擔任把風之角色，尚非居於主導地位，其犯罪後未坦承犯行且未賠償告訴人損失
    等一切情狀，判處如主文所示之刑，以示懲儆。公訴人以被告雖前曾受徒刑之執
    行，然近十年未有犯罪行為，為鼓勵被告自新及避免被告重蹈覆轍，具體求刑有
    期徒刑一年，並予以緩刑二年，惟本院以被告犯後未坦承犯行，且未賠償告訴人
    之損失，顯無悔意，不宜為緩刑之宣告，而被告於本案尚非居於主導之地位，公
    訴人求處有期徒刑一年尚嫌過重，附此敘明。扣案之行動電話一具為被告所有，
    此業據被告供承在卷，且為供被告把風聯絡之用，為供被告犯罪所用之物，爰依
    法宣告沒收。
據上論斷，應依刑事訴訟法第二百九十九條第一項前段、第三百條，刑法第三百二十
一條第一項第四款、第三十八條第一項第二款，判決如主文。
本案經檢察官劉仲慧到庭執行職務
中      華      民      國    九十      年      八      月    二十七    日
                                臺灣嘉義地方法院刑事第二庭
                                    法  官  林  坤  志
右正本證明與原本無異。
如不服本判決，應於判決送達後十日內，向本院提出上訴狀。
中    華    民    國      九十        年      八      月    二十七    日
                                    書記官  李  子  英
附錄法條：
刑法第三百二十一條
犯竊盜罪而有左列情形之一者，處六月以上五年以下有期徒刑：
一  於夜間侵入住宅或有人居住之建築物、船艦，或隱匿其內而犯之者。
二  毀越門扇、牆垣或其他安全設備而犯之者。
三  攜帶兇器而犯之者。
四  結夥三人以上而犯之者。
五  乘火災、水災或其他災害之際而犯之者。
六  在車站或埠頭而犯之者。
前項之未遂罰之。


司法院資訊處製作；財團法人民間司法改革基金會備份。
